臺灣臺南地方法院交通事件裁定　　　　　96年度交聲字第34號
移送機關　　交通部公路總局嘉義區監理所麻豆監理站
異議人即
受處分人　　甲○○
上列受處分人因違反道路交通管理處罰條例案件，對於交通部公
路總局嘉義區監理所麻豆監理站民國96年1月3日所為麻監裁罰字
第裁75-M00000000號之裁決處分，聲明異議，本院裁定如下：
    主  文
原處分撤銷。
甲○○不罰。
    理  由
一、原處分意旨略以：受處分人即異議人甲○○（下稱異議人）
    遭警舉發，於民國（下同）95年11月4日17時10分許，駕駛
    牌照號碼592-GV號營業貨運曳引車，在麻豆鎮麻口里縣176
    線與南49線路口，有違反道路交通安全規則肇事致人受傷之
    違規行為，嗣經移送機關依道路交通管理處罰條例第61條第
    3項之規定，裁處記違規點數3點之處分。
二、聲明異議意旨略以：異議人駕駛車牌號碼592-GV職業曳引車
    行經台南縣麻豆鎮麻口里縣176縣南49線路口時（有交通紅
    綠燈管制號誌），當時號誌係為綠燈，異議人依交通安全規
    則於限速內進入該十字路口，詎遇有第三人乙○○騎駛J29-
    675號機車闖紅燈衝入該十字路口，致撞及異議人所駕駛之
    上揭營業曳引車並受傷。而上揭車禍現場處理員警並未查明
    本件車禍之肇事原因，亦未適時訪查肇事現場附近之商家、
    目擊者及兩造有否違反號誌管制之問題，竟僅以第三人乙○
    ○因本件車禍受有傷害，即以道路交通管理處罰條例第61條
    第3項予以舉發並開立舉發通知單，尤有甚者，該舉發通知
    單「違規事實欄」僅記載異議人係「違反道路交通安全規則
    肇事致人受傷（輕傷）」，並未具體舉發異議人究係闖紅燈
    ，未注意車前狀況等具體違反道路交通安全規則之事實。而
    移送機關就本案裁決時亦未針對上揭情事予以斟酌，遽對異
    議人以其違反道路交通管理處罰條例第61條第3項規定處以
    記違規點數3點之處分，此實令異議人深感不服。另據現場
    居民口述，「有一部路過白色車輛駕駛員與陳姓機車駕駛員
    同方向行進，事發時他停在路口等紅燈（佳里往麻豆），事
    發後他過事故路口停車路旁，請店家打電話報警處理，並與
    店家人員有概述發生狀況」，為此請求調取案發當日之報案
    紀錄，並查得報案者之年籍資料，以傳訊該報案者當時所聽
    聞之車禍實情，即可證明異議人之清白，為此聲明異議，請
    求撤銷原處分等語。
三、按汽車駕駛人，駕駛汽車違反道路交通安全規則、第33條之
    管制規則，因而肇事致人受傷者，記違規點數3點，道路交
    通管理處罰條例第61條第3項前段定有明文。
四、經查：
（一）異議人遭警舉發，於95年11月4日17時10分許，駕駛牌照
      號碼592-GV號營業貨運曳引車，在麻豆鎮麻口里縣176線
      與南49線路口，有違反道路交通安全規則肇事致人受傷（
      輕傷）之違規行為，固有臺南縣警察局95年11月5日南縣
      警交字第M00000000號舉發違反道路交通管理事件通知單1
      份附卷可稽。惟：異議人於本院調查時係到庭陳述：「當
      時我是綠燈，要起駛時，對方就來撞我的。」、「車禍發
      生前，我沿麻豆南49線由南往北行駛。對方撞到我車頭左
      邊的車門」等語（見本院96年3月7日、96年4月4日之訊問
      筆錄）。而證人乙○○於本院調查時到庭證稱：「事故發
      生前，我駕駛機車沿176線，佳里往麻豆，由西向東行駛
      。當時我行向的燈號為綠燈。事故發生前，我沒有看到異
      議人的大貨車等語（見本院96年3月7日之訊問筆錄）。又
      本院依異議人之聲請，勘驗其向台南縣警察局麻豆分局埤
      頭派出所所錄製監視錄影器之光碟，勘驗結果發現：錄影
      光碟之內容顯示當時並沒有錄到肇事地點交岔路口的燈號
      ，也沒有錄到異議人所開的車輛與被害人機車如何發生碰
      撞，只有錄到異議人車頭的上方，並且保持同樣畫面不動
      ，而且也沒有拍攝到被害人機車的行駛方向，因此無法判
      斷當時發生的情形，有本院96年4月4日訊問筆錄1份在卷
      可稽，由上可知，本件車禍之雙方當事人，各執一詞，異
      議人是否有移送機關指稱之違反道路交通安全管理規則致
      人受傷之違規行為，已非無疑。
（二）另臺南縣警察局麻豆分局95年12月4日南縣麻警五字第095
      0016707號函，記載本件交通違規，是交通事故處理小組
  　　員警依據事故現場圖、調查筆錄、蒐證照片及台南縣警察
      局道路交通事故初步分析研判表等資料，依法舉發。惟並
      未指出異議人係違反道路交通安全規則之何規定。且依據
      臺南縣警察局麻豆分局96年1月25日南縣麻警五字第09600
      01259號函所檢送之道路交通事故現場圖、道路交通事故
      調查報告表、現場照片，並無法看出異議人有何違反道路
      交通安全規則之情形。
（三）由於本件車禍之雙方當事人，各執一詞，且無其他證據可
      認定異議人有闖紅燈致第三人乙○○受傷之行為，故若認
      異議人闖紅燈而造成本件車禍，亦嫌速斷。因此，臺南縣
      警察局麻豆分局舉發異議人有違反道路交通安全規則，肇
      事致人受傷，所執之理由，經本院調查並無法發現異議人
      有何違反道路交通安全規則之情形，從而，移送機關所為
      之裁決處分，於法尚有未合。
五、綜上所述，移送機關指稱異議人有違反道路交通安全規則致
    人受傷之行為，既未舉證以實其說，此外，復查無其他證據
    ，足資證明第三人乙○○因本件交通事故受傷，係因異議人
    違反道路交通安全規則所致，從而，異議人之異議為有理由
    ，自應由本院裁定將原處分撤銷，並另為異議人不罰之諭知
    ，以資適法。
六、據上論斷，依道路交通案件處理辦法第20條前段，裁定如主
    文。
中　　華　　民　　國　　96　　年　　11　　月　　28　　日
　　　　　　　　　　　交通法庭  法　官　陳淑勤
以上正本證明與原本無異。
如不服本裁定應於送達後5日內向本院提出抗告狀。
      　　　　　　　　　　　　　書記官　陳金堂
中　　華　　民　　國　　96　　年　　11　　月　　28　　日
